# 请教陈版增值税红字以及列报问题。

提问人：xiaoxi0410 时间：2017-03-23 11:00:55
根据财会[2016]22号：（二）销售等业务的账务处理。　　 1 ．销售业务的账务处理。企业销售货物、加工修理修配劳务、服务、无形资产或不动产，应当按应收或已收的金额，借记“应收账款”、“应收票据”、“银行存款”等科目，按取得的收入金额，贷记“主营业务收入”、“其他业务收入”、“固定资产清理”、“工程结算”等科目，按现行增值税制度规定计算的销项税额（或采用简易计税方法计算的应纳增值税额），贷记“应交税费——应交增值税（销项税额)” 或“应交税费——简易计税”科目（小规模纳税人应贷记“应交税费——应交增值税”科目）。发生销售退回的，应根据按规定开具的红字增值税专用发票做相反的会计分录。　　按照国家统一的会计制度确认收入或利得的时点早于按照增值税制度确认增值税纳税义务发生时点的，应将相关销项税额计入“应交税费——待转销项税额”科目，待实际发生纳税义务时再转入“应交税费——应交增值税（销项税额)” 或“应交税费——简易计税”科目。　　按照增值税制度确认增值税纳税义务发生时点早于按照国家统一的会计制度确认收入或利得的时点的，应将应纳增值税额，借记“应收账款”科目，贷记“应交税费——应交增值税（销项税额）” 或“应交税费——简易计税”科目，按照国家统一的会计制度确认收入或利得时，应按扣除增值税销项税额后的金额确认收入。 2017 年 2 月 3 日 会计司发布了关于《增值税会计处理规定》有关问题的解读，提示是对于 2016 年 5 月1 日至本规定施行之间发生的交易由于本规定而影响资产、负债和损益等财务报表列报项目金额的，应按本规定调整；对于 2016 年 1月 1 日至 4 月 30 日期间发生的交易，不予追溯调整；对于 2016 年财务报表中可比期间的财务报表也不予追溯调整；
第一个问题：根据财会 22 号文，是否可以理解为：如果根据会计制度确认收入，那就要将相关销项税额计入“应交税费——待转销项税额”科目；已经开票的部分，根据会计准则不能确认收入的，那冲收入时，相应的销项不予调整。
第二个问题：目前在做 2 年一期的审计，对收入的调整相应销项税的处理是否可以在审计年度内均按照财会 22 号的要求进行调整？ 附注列报时，可否 2 年一期均按照财会 22 号文的要求，待抵扣进项税额期末借方余额在其他流动资产项目列示；应交税费——待转销项税额期末贷方余额在“其他流动负债”列示？

回答人：chenyiwei
1 、如果按会计准则确认收入早于税法规定的增值税纳税义务发生时间，则可以如你所理解。 2 、可以。（但“税金及附加”的列报仍遵循“不追溯”原则）

提问人：xiaoxi0410 时间：2017-03-24 21:05:05
1 、假设一个项目期限比较长，按阶段确认收入需要 3 年，根据准则的要求，假设 14 年与审前数相比需要补充确认收入， 15 年与审前数相比需要冲回账面收入， 16 年项目完结，确认剩余部分收入。 那么我 14 年，补确认收入，相应补确认应交税费- 待转销项税额，期末补确认的销项税列报在其他流动负债； 15 年过年初时，只把 14 年补的收入过年初、相应销项税不动； 15 年冲收入，审前的销项税不调整。 16 年相应过年初，不调整销项。 这样处理增值税销项税是正确的吗？如果错误，那应该如何处理？
2 、如果期末待抵扣进项税是贷方余额，实际上是对方提前开票，公司已认证进项，成本或费用需要下一年度确认。文件原文未提到待抵扣进项的贷方余额如何处理，那是否将待抵扣进项税贷方余额重分类至其他流动负债？

回答人：chenyiwei
1 、如果14/15年之间只是截止差异，则 14 年调整增加的待转销项税额在 15 年就转为应交税费，期末不应多提？ 2 、如果这部分进项税额已经抵扣，则直接从待抵扣转入进项税额即可，不应出现待抵扣的贷方余额？

提问人：xiaoxi0410 时间：2017-03-25 10:20:25
2 、如果这部分进项税额已经抵扣，则直接从待抵扣转入进项税额即可，不应出现待抵扣的贷方余额？—— 因为待抵扣借方未入账，期末转入进项税额，所以期末出现贷方余额。

回答人：chenyiwei
不清楚你的账务处理全过程？请把你的账务处理过程写清楚。

提问人：xiaoxi0410 时间：2017-03-25 10:51:18
本期供应商发票已开，成本费用未入账，账面处理 借：应交税费-进项税 2000 贷：应交税费-待抵扣进项税 2000进项税发票已经认证，本期进项税与申报表一致，期末余额 应交税费-待抵扣进项税 贷方余额 2000 元是否需要重分类至其他流动负债？

回答人：chenyiwei
你的这笔分录中，贷方科目应该是对供应商的应付账款。所以应交税费-待抵扣进项税不会有贷方余额。